【裁判字號】    89,易,1762
【裁判日期】    890810
【裁判案由】    毀損
【裁判全文】
臺灣臺南地方法院刑事判決                        八十九年度易字第一七六二號
    公  訴  人  臺灣臺南地方法院檢察署檢察官
    被      告  甲○○
右列被告因毀損案件，經檢察官提起公訴（八十九年度營偵字第三七一號），本院判
決如左：
    主  文
甲○○共同損壞如附表所示之物，足以生損害於他人，處有期徒刑肆月，如易科罰金
，以佰元折算壹日。
    事  實
一、甲○○於知悉其兄陳世祥與乙○間因細故涉訟後即心生不滿，乃與其他姓名年籍
    均不詳之成年男子，共同基於毀損他人物品之犯意聯絡，於民國八十九年一月十
    五日凌晨一時五十分許，一起前往乙○位於臺南縣東山鄉東山二百七十八號之住
    處，分持木棍及鐵管等物（未扣案），將乙○住處之大門、門斗、門閂及窗戶玻
    璃等物（詳如附表所示）加以毀壞，足以生損壞於乙○。
二、案經乙○訴由臺南縣警察局白河分局報請臺灣臺南地方法院檢察署檢察官偵查起
    訴。
    理  由
一、訊據被告甲○○矢口否認有何毀損犯行，辯稱：是伊朋友因知悉伊哥哥被打，心
    生不滿，本意是要去嚇嚇告訴人，當時他們有打電話告訴伊，伊說不要去，但仍
    不放心，所以才在案發時前往，但去時，大門及玻璃已破，又看到林寬庭在流血
    ，才將他送醫。當時伊去時告訴人已不在，伊認為告訴人有藉此事在揩油云云。
    經查右揭事實，業據告訴人乙○於歷次警、偵訊及本院審理時指訴甚詳，並有現
    場照片六幀附於警卷中及三幀附於偵卷中足稽，足見上開毀損之事實非虛。而被
    告於案發時確實夥同其他不詳姓名年籍之成年男子到場，業經證人即告訴人之女
    兒鄭美玲於偵訊時證稱：被告也在場，但伊沒有看到他砸玻璃，他以前來過家裡
    ，伊認得他，當時伊問他為何如此做，他說因為伊爸爸打他哥哥，他要報仇等語
    綦詳，並經被告於本院審理時自承確到過現場等語在卷，且有木棍一支扣案足資
    佐證，被告雖以上揭情詞置辯，然被告於警、偵訊時猶一再堅稱並未前往告訴人
    住處，且人在家中睡覺云云，嗣因案發後前往告訴人住處處理之證人即警員蔡其
    旭，因到現場後經告訴人告知證人林寬庭因此受傷並送醫，乃前往新營醫院探視
    ，並看到被告在該處，且於偵訊時當庭證述上情明確，並當庭指認被告即為當天
    在新營醫院之人後，被告乃於本院審理時改供稱：當天伊欲阻止朋友對告訴人不
    利方才到場等語，是其前後所供已有矛盾不一之處。參以前開到告訴人住處毀損
    如附表所示之物之人係被告朋友，渠等並不認識告訴人，亦和告訴人並無怨隙，
    也不認識被告的哥哥等情，亦據被告所不否認，且被告附無法提供上開到場為毀
    損犯行之人之詳細姓名年籍之具體資料供本院調查以實其說，則謂與告訴人及被
    告哥哥完全不認識之人會因此主動前往告訴人之上開住處為毀損犯行，被告本人
    則係事後才抵達，豈非有違情理之常？足見本件毀損行為確係被告因不滿告訴人
    與其兄有所糾紛而夥同他人之洩怨行為，被告確具毀損之主觀犯意，自不待言。
    是以被告所辯顯係事後卸責之詞，不足為採，本件事證明確，被告上揭犯行應堪
    認定。
二、核被告甲○○所為係犯刑法第三百五十四條之毀損罪。又被告與其他姓名年籍均
    不詳成年男子間具有犯意聯絡及行為分擔，為共同正犯。爰審酌被告因不滿告訴
    人與其兄之紛爭，即夥同他人共同毀損告訴人所有如附表所示之物、受損情形、
    併其犯罪之動機、手段、目的、所生危害、犯後猶飾詞辯解，迄今亦未和告訴人
    達成和解等一切情狀，量處如主文所示之刑，並諭知易科罰金之折算標準，以資
    懲儆。公訴意旨認被告事後勾串證人為其作證，且毫無悔意。而具體求處有期徒
    刑七月等語，本院認被告於本院審理時已供承部分犯行，且雖未與告訴人達成和
    解，然告訴人亦陳述僅要求被告將所毀損之物修復等語，及上揭遭毀損之財物價
    值等一切情狀，本院認應量處如主文所示之刑，併此敘明。又扣案之木棍一支雖
    為供與被告有犯意聯絡之人所為前揭毀損犯行所用之物，然因被告矢口否認上開
    犯行，且和被告同往為上揭毀損犯行之人並未查獲，無法得知該木棍是否即為上
    揭共犯所有之物，爰不予宣告沒收，併此敘明。
據上論斷，應依形事訴訴法第二百九十九條第一項前段，刑法第二十八條、第三百五
十四條、第四十一條，罰金罰鍰提高標準條例第一條前段、第二條，判決如主文。
中    華    民    國      八十九      年      八      月       十       日
                                  臺灣臺南地方法院刑事第四庭
                                          法  官  楊惠芬
右正本證明與原本無異。
如不服本判決，應於判決送達後十日內，向本院提出上訴狀。
                                          書記官  陳俊元
中    華    民    國      八十九      年      八      月      十四      日
附錄本罪論罪科刑法條：
刑法第三百五十四條：
毀棄、損壞前二條以外之他人物，或致令不堪用，足以生損害於公眾或他人者，處二
年以下有期徒刑、拘役或五百元以下罰金。
附表：
┌──┬────────────────┬───────────┐
│編號│物品名稱及受損情形              │    數量              │
├──┼────────────────┼───────────┤
│一  │大門裂開                        │    一片              │
├──┼────────────────┼───────────┤
│二  │大門之門斗裂開                  │    上下各二個，共四個│
├──┼────────────────┼───────────┤
│三  │中間門閂裂開                    │    一根              │
├──┼────────────────┼───────────┤
│四  │玻璃破損                        │    一間四片，一間五片│
│    │                                │    共九片│
└──┴────────────────┴───────────┘


司法院資訊處製作；財團法人民間司法改革基金會備份。
